最高法院刑事判決　　　　　　　　　　　　　　　八十六年度台上字第三三五九號
　　上 訴 人　甲○○
右上訴人因違反槍彈藥刀械管制條例案件，不服台灣高等法院台南分院中華民國八
十五年七月二十五日第二審判決（八十五年度上訴字第七八七號，起訴案號：台灣台
南地方法院檢察署八十四年度營偵字第一二七九號），提起上訴，本院判決如左：
    主  文
原判決撤銷，發回台灣高等法院台南分院。
    理  由
本件原判決認定上訴人甲○○係台南縣新營市○○街二十五之一號珈業玩具店負責人
，竟基於概括犯意，自民國八十四年二月間起至同年十月間止，未經許可，在該店內
販賣如原判決附表編號一至四所示可發射金屬或子彈具有殺傷力之M16-A1空氣長槍予
王文仁等人，經警於八十四年十月二十六日下午五時許查獲，並扣得如原判決附表編
號一至四所示空氣長槍四支等情，因將第一審判決撤銷，改判論處上訴人連續未經許
可販賣可發射金屬具有殺傷力之空氣長槍罪刑，固非無見。惟依卷附之台南縣警察局
搜索扣押證明筆錄記載，警方於八十四年十月二十六日下午五時前往上訴人經營之玩
具店搜索時，僅查獲M16-A1單發氣槍一支，警方對上訴人製作之筆錄及交由上訴人簽
名之扣押書暨台南縣警察局新營分局移送檢方之刑事案件報告書，均記載查獲M16-A1
單發氣槍一支（分見八十四年度聲字第八三五號卷第八頁反面，警卷第一頁、第五頁
、第十三頁，偵查卷第一頁）。乃台南縣警察局新營分局移送內政部警政署刑事警察
局測試之M16-A1型空氣長槍則為四支（見偵查卷第七、八頁），顯與上開資料不相符
合。究竟上開經測試之M16-A1空氣長槍四支自何處取得﹖是否在本案起訴範圍﹖卷內
無資料可稽，原審未根究明白，遽採該鑑驗書為判決之基礎，自難謂無應於審判期日
調查之證據而未予調查之違誤。復按刑事訴訟法第二百六十七條規定，檢察官就犯罪
事實一部起訴者，其效力及於全部，係指已起訴部分及未起訴部分，均構成犯罪，並
有牽連或連續關係者而言。若起訴之事實不構成犯罪，縱未起訴之部分應構成犯罪，
根本上既不生牽連或連續關係，即無一部效力及於全部之可言。本件檢察官起訴部分
如不構成犯罪，而原判決認為應構成犯罪之部分並未經檢察官起訴，則依前開說明，
即無犯罪事實一部與全部關係之可言，法院自不得就未經起訴之事實，加以裁判。原
判決既認檢察官起訴之其餘部分均不構成犯罪，乃理由四後段謂上訴人販賣原判決附
表編號一至四空氣長槍部分，雖未據檢察官起訴，但與已起訴部分有連續犯關係，該
未起訴部分仍在法院審究範圍云云，其法律上之見解，亦有可議。上訴意旨，指摘原
判決不當，非無理由，應認有撤銷發回更審之原因。
據上論結，應依刑事訴訟法第三百九十七條、第四百零一條，判決如主文。
中      華      民      國    八十六    年      六      月      五      日
                              最高法院刑事第一庭
                                  審判長法官  黃  雅  卿
                                        法官  楊  文  翰
                                        法官  陳  正  庸
                                        法官  陳  世  雄
                                        法官  楊  商  江
      右正本證明與原本無異
                                              書  記  官
中      華      民      國    八十六    年      六      月     十一     日
